# 借款利息资本化，借款手续费也可以资本化吗？

提问人：vienne007 时间：2018-01-07 21:37:05
请问，借款利息可以资本化，借款手续费也可以资本化吗，还是计入财务费用-手续费。
谢谢！

回答人：chenyiwei
根据借款费用准则应用指南： 三、借款辅助费用的处理 本准则第十条规定，专门借款发生的辅助费用，在所购建或者生产的符合资本化条件的资产达到预定可使用或者可销售状态之前，应当在发生时根据其发生额予以资本化，计入符合资本化条件的资产的成本；在所购建或者生产的符合资本化条件的资产达到预定可使用或者可销售状态之后，应当在发生时根据其发生额确认为费用，计入当期损益。上述资本化或计入当期损益的辅助费用的发生额，是指根据《企业会计准则第 22 号――金融工具确认和计量》，按照实际利率法所确定的金融负债交易费用对每期利息费用的调整额。借款实际利率与合同利率差异较小的，也可以采用合同利率计算确定利息费用。 一般借款发生的辅助费用，也应当按照上述原则确定其发生额并进行处理。
在理解上述内容时，应注意结合《企业会计准则第 22 号——金融工具确认和计量》第三十一条和《企业会计准则第 37 号——金融工具列报（ 2014 年修订）》第二十三、二十四条对“发行费用”的界定，即直接相关的增量费用。

提问人：xun2010 时间：2018-04-09 13:13:15
陈老师，如果项目建设已经达到预定可使用状态，项目借款才办下来，用项目借款支付达到预定可使用状态前发生的工程款，利息还可以资本化吗？ 另外，如果是ppp项目，股东借款给项目公司发生的利息，如果借款利息符合准则的要求可以资本化计入固定资产，在股东单体报表中确认了利息收入，在合并层面利息收入还要抵消吗？

回答人：chenyiwei
PPP项目，母公司借给子公司的资金来源于母公司的自有资金的，则子公司层面的利息支出金额（不论是否资本化）在合并报表层面一样要抵销。这与母公司提供的建造合同收入在合并报表层面无需抵销不同。

回答人：chenyiwei
我理解此时专门借款的利息也不再能资本化，因为借款费用发生时对应的资产已达到预定可使用状态，资本化期间已经结束。